【裁判字號】    95,訴,304
【裁判日期】    950720
【裁判案由】    違反槍砲彈藥刀械管制條例
【裁判全文】
臺灣桃園地方法院刑事判決               95年度訴字第304號
公  訴  人  臺灣桃園地方法院檢察署檢察官
被      告  丁○○
                      號
                    （另案在臺灣桃園監獄執行中）
指定辯護人  本院公設辯護人林銘宏
被      告  戊○○
選任辯護人  洪士淵律師
上列被告因違反槍砲彈藥刀械管制條例案件，經檢察官提起公訴
（94年度偵字第214041 號），本院判決如下：
    主  文
丁○○共同未經許可，持有可發射子彈具有殺傷力之改造手槍，
處有期徒刑年肆月，併科罰金新臺幣拾伍萬元，罰金如易服勞
役，以新臺幣壹仟元折算壹日。扣案可發射子彈具有殺傷力之改
造手槍貳支（含彈匣貳個、槍枝管制編號為0000000000號、0000
000000號），均沒收。
戊○○共同未經許可，持有可發射子彈具有殺傷力之改造手槍，
處有期徒刑年貳月，併科罰金新臺幣拾萬元，罰金如易服勞役
，以新臺幣壹仟元折算壹日。扣案可發射子彈具有殺傷力之改造
手槍貳支（含彈匣貳個、槍枝管制編號為0000000000號、000000
0000號），均沒收。
    事  實
一、丁○○明知可發射子彈具有殺傷力之改造槍枝及子彈，非經
    中央主管機關許可，不得持有之，竟於民國94年10月上旬，
    在桃園縣八德市境內某網咖店內，向自稱「徐國良」之成年
    男子，以新臺幣（下同）40,000元之代價，同時購入可發射
    子彈具有殺傷力仿WALTHER 廠PPK/S 型半自動手槍製造之改
    造手槍1 支（含彈匣1 個，槍枝管制編號0000000000號）、
    仿BERETTA 廠84型半自動手槍製造之改造手槍1 支（含彈匣
    1 個，槍枝管制編號0000000000號）及附贈具有殺傷力之土
    造子彈1 顆（該子彈於鑑驗過程中業經試射擊發，已喪失子
    彈效用）、不具殺傷力土造子彈8 顆，即自斯時起未經許可
    而持有之，並將之放置在其位於桃園縣八德市○○路○ 段76
    號住處附近之廢棄賣場廁所內。而戊○○與丁○○為朋友關
    係，且知悉丁○○持有前開槍、彈之事，因於94年12月4 日
    晚間，在桃園縣大溪鎮○○路○ 段529 號「農家村釣漁場」
    內，與己○○之友人即姓名年籍不詳綽號「阿成」之成年男
    子發生爭執，離去「農家村釣魚場」後，不甘受辱，又因對
    方人多勢眾，乃於該日晚間10時許，撥打電話予丁○○，告
    知其在「農家村釣魚場」內與人發生爭執，並要求丁○○攜
    帶前開槍、彈前來助陣共同教訓對方，丁○○斯時適在桃園
    縣中壢市○○路士校附近之薑母鴨店內與不知情之乙○○用
    餐，接獲電話後乃應允之，並向乙○○表示戊○○需人幫忙
    而邀集乙○○一同前往。戊○○隨即向不知情之友人丙○○
    借用車牌號碼：DM－0260號自小客車並委託丙○○先將車輛
    開往該薑母鴨店搭載丁○○、乙○○至戊○○位於桃園縣平
    鎮市○○路62巷6 弄29號住處，與戊○○會合，迨戊○○上
    車後，隨即駕駛車輛欲前往「農家村釣魚場」。途中，丙○○先行下車，改由戊○○駕駛車輛，此時，丁○○即指示戊○○先前往丁○○上開住處附近之廢棄賣場廁所內取出前開
    槍、彈，迨丁○○1 人下車取出以盒子裝盛之前開槍枝2 支
    及子彈9 顆返回車上副駕駛座後，戊○○即與丁○○基於共
    同非法持有前開槍彈之犯意聯絡（並無證據證明乙○○知情
    丁○○、戊○○欲攜帶槍、彈教訓對方之事，而有與之共同
    基於非法持有槍彈之犯意聯絡），由丁○○先將上開2 支槍
    枝分別裝填其中數顆子彈，再將仿WALTHER 廠PPK/S 型半自
    動手槍製造之改造手槍1 支交予戊○○持有，而仿BERETTA
    廠84型半自動手槍製造之改造手槍1 支則留供己持用。俟抵
    達「農家村釣魚場」，丁○○、戊○○分別將所持有之槍枝
    插放在腰際，並以衣物掩飾，與乙○○一同下車進入「農家
    村釣魚場」，在進入己○○等人之包廂前，乙○○因發現丁○○與戊○○各持有槍枝1 支，怕滋生事端，即留在包廂外
    ，而由丁○○、戊○○進入包廂後，2 人隨即向包廂內之人
    亮出渠等所攜帶之槍枝，戊○○並再以所持有之前開仿WALT
    HER 廠PPK/S型半自動手槍製造之改造手槍毆打綽號「阿成
     」 之人，丁○○因恐戊○○會對綽號「阿成」之人開槍，
    乃向戊○○取回槍枝，而戊○○則繼續以徒手之方式毆打綽
    號「阿成」之人（傷害部分未據告訴、起訴），嗣己○○見
    狀出面阻止始停手，丁○○、戊○○並留在該包廂內與己○○等人商談，而於94年12月5 日凌晨0 時許，2 人離去包廂
    步出該釣魚場時，即為據報前往查緝之警員自丁○○身上起
    出上開槍枝及子彈，並在上開車輛駕駛座腳踏板上查獲以盒
    子裝放之其餘子彈，當場扣得上述槍、彈。
二、案經桃園縣政府警察局平鎮分局報請臺灣桃園地方法院檢察
    署檢察官偵查起訴。
    理  由
甲、證據能力：
    按被告以外之人於審判外之言詞或書面陳述，除法律有規定
    者外，不得作為證據。又被告以外之人於偵查中向檢察官所
    為之陳述，除顯有不可信之情況者外，得為證據，刑事訴訟
    法第159 條第1 項、第159 條之1 第2 項分別定有明文。查
    ：證人乙○○、查獲本案警員陳漢宗於本院審理中經具結並
    行交互詰問，所證述之內容與其於偵查中所指述之事實相符
    ，是證人乙○○、陳漢宗於偵查中所述並無顯不可信之情況
    ，且亦為證明本案犯罪事實所必要，揆諸前揭法條規定，本
    院認證人乙○○、陳漢宗前揭偵查中所為證言，應有證據能
    力。
乙、實體方面：
一、上開犯罪事實，業經被告丁○○於偵查及本院審理中坦承不
    諱；而訊據被告戊○○固不否認有於前開時間先與他人在「
    農家村釣魚場」內發生爭執離去後，又邀集被告丁○○一同
    前往「農家村釣魚場」，欲教訓與其發生爭執之人之事實，
    惟矢口否認有何共同持有可發射子彈具有殺傷力槍彈之犯行
    ，辯稱：伊並不知道被告丁○○當時有攜帶槍枝及子彈前往
    「農家村釣魚場」，亦無持有被告丁○○所交付之槍枝，另
    仿WALTHER 廠PPK/S 型半自動手槍製造之改造手槍1 支因鑑
    定時並未實際進行試射，且依鑑定書內容所載，該槍枝是否
    具有殺傷力，不無疑問，並聲請將扣案槍枝送請以實際試射
    方式鑑定及作指紋與毛髮留存鑑定云云。經查：
  (一)上開犯罪事實，業經被告丁○○於偵查及本院審理中坦承不
    諱（見94年偵字第21404 號偵查卷第111 頁以下、本院95年
    2 月9 日準備程序筆錄、本院95年7 月6 日審判筆錄第3 頁
    以下），核與證人乙○○於偵查及本院審理中（同前偵查卷
    第78頁以下、本院95年3 月23日審判筆錄第17頁以下）、證
    人即查獲本案警員陳漢宗於偵查及本院審理中（同前偵查卷
    第79頁、本院95年3 月23日審判筆錄第14頁以下）、證人己○○、丙○○於本院審理中（本院95年3 月23日審判筆錄第
    9 頁以下）、（本院95年7 月6 日審判筆錄第11頁以下）證
    述之情節相符合，且該等手槍、子彈經送鑑驗結果，認改造
    手槍1 支（含彈匣1 個，槍枝管制編號0000000000號）係由
    仿WALTHER 廠PPK/S 型半自動手槍製造之槍枝換裝土造金屬
    槍管而成之改造手槍，經檢視，送鑑槍枝欠缺保險鈕且扳機
    連動桿已脫落，無法扣動扳機使用，認不具殺傷力；經操作
    檢視，將連動桿推至復位，其槍枝可單動擊發子彈使用，認
    具殺傷力。另改造手槍1 支（含彈匣1 個，槍枝管制編號
    0000000000號）係由仿BERETTA 廠84型半自動手槍製造之槍
    枝換裝土造金屬槍管而成之改造手槍，機械性能良好，可擊
    發適用子彈，認具殺傷力。而送鑑驗土造子彈1 顆，認具殺
    傷力，另土造子彈8 顆，認均不具殺傷力，有內政部警政署
    刑事警察局94年12月19日刑鑑字第0940188294號槍彈鑑定書
    1 份在卷可稽。此外，並有前揭手槍、子彈扣案可資佐證。
  (二)雖被告戊○○辯稱：伊是邀被告丁○○一同前往「農家村釣
    魚場」欲教訓與伊發生爭執之人，但伊確實不知道被告丁○○有攜帶槍枝及子彈，伊亦無持有被告丁○○所交付之槍枝
    云云。惟查：
  (1)依被告丁○○於偵查中證稱：伊約在94年10月間以40,000元
    之代價，向自稱徐國良之人同時購入槍枝2 支，而子彈是買
    槍枝送的。94年12月4 日晚間伊在中壢市○○路附近薑母鴨
    店，接獲戊○○電話，戊○○說與別人發生糾紛，並向伊借
    槍枝，戊○○說對方人很多。後來戊○○載伊到住處附近之
    賣場廁所內取出槍彈後，戊○○就載伊前往農家村釣魚場，
    伊一上車，即與戊○○各持1 把槍枝，嗣抵達農家村釣魚場
    ，伊與戊○○各帶1 把槍枝且由戊○○走在前面進入包廂，
    一打開包廂門，戊○○就把槍拿出來，戊○○還毆打對方等
    語（同前偵查卷第111 頁以下）；於本院審理時復以證人身
    份詰證稱：當天伊與乙○○在薑母鴨店用餐時，戊○○打電
    話給伊，說與他人吵架，並向伊借用槍枝，約20分鐘後，是
    由戊○○朋友開車來薑母鴨店搭載伊與乙○○一同前往戊○○家與戊○○會合，戊○○上車後，伊等即前往農家村。途
    中戊○○朋友先下車，就由戊○○負責開車，伊告訴戊○○
    要去拿槍枝、子彈，就指示戊○○前往藏放槍彈之地點，伊
    將扣案槍彈拿上車後，先把子彈分別裝入槍枝之內，將其中
    1 把槍枝交給戊○○。嗣抵達農家村釣魚場，伊與戊○○分
    別持槍枝進入包廂內，包廂內約有7 、8 人，戊○○拿出槍
    枝並朝其中1 人毆打、伊也亮出槍枝，伊擔心戊○○會開槍
    ，就把戊○○手中之槍枝拿回來，2 人走出農家村釣魚場時
    ，就被警察查獲等語（本院95年7 月6 日審判筆錄第3 頁以
    下）；證人乙○○於偵查中證稱：伊在農家村釣魚場時有看
    到丁○○、戊○○各拿1 把槍等語（同前偵查卷第78頁以下
    ）；於本院審理中再證稱：伊與被告2 人下車進入農家村釣
    魚場，到包廂外面時，有看到被告2 人各帶1 把槍枝，伊沒
    有進入包廂內，後來被告2 人又一起從包廂內走出來等語（
    本院95年3 月23日審判筆錄第17頁以下）；證人己○○於本
    院審理中證稱：94年12月4 日下午，伊與朋友在農家村釣魚
    場內喝酒，戊○○於當日晚間有與朋友過來，並與綽號「阿
    成」之人發生爭執，當時包廂內約有6 、7 人。戊○○離開
    後，又與一名朋友再回來，戊○○一進入包廂就拿著1 把槍
    枝，並拿槍枝毆打綽號「阿成」之人等語（本院95年3 月23
    日審判筆錄第9 頁以下）；證人丙○○於審判中證稱：戊○○打電話向伊借車，伊答應並先去搭載丁○○及一名男子到
    戊○○家，在前往農家村釣魚場途中伊先下車等語（本院95
    年7 月6 日審判筆錄第12頁）。綜析上開證人所述情節，均
    相符合，並無歧異，參以證人即同案被告丁○○與被告戊○○為朋友關係，證人乙○○與被告戊○○間亦無仇恨關係存
    在，此為被告戊○○所不爭執，而以證人即共同被告丁○○
    、證人乙○○前揭所述結果，並無解免被告丁○○之刑責，
    所為供述或證述應非卸責而故意誣陷被告戊○○之詞，又證
    人己○○、丙○○均為被告戊○○聲請傳喚到庭之證人，所
    述亦與被告丁○○、證人乙○○相同。再徵諸被告戊○○既
    先與綽號「阿成」之人在「農家村釣魚場」發生爭執，始邀
    集被告丁○○一同前往「農家村釣魚場」包廂內，欲共同教
    訓對方，而對方卻有6 名以上之人員在場，以此情勢觀之，
    被告2 人處於弱勢，苟非其等有攜帶前揭槍枝予以嚇阻，被
    告2 人實不可能冒然進入包廂內，顯見被告2 人確實攜帶有
    槍枝，並均認以該槍枝已足應付包廂內之人員，始會僅2 人
    前往包廂內找對方理論，益徵證人即共同被告丁○○、證人
    乙○○、己○○、丙○○前揭供述或陳述，堪屬實情，可採
    信。基此，被告戊○○確實有於前開時、地因先與綽號「阿
    成」之人發生爭執，而邀集被告丁○○攜帶前開槍、彈共同
    前往該處予以助勢並教訓對方。嗣抵達該「農家村釣魚場」
    ，被告2 人分持前開槍枝進入包廂內，並向包廂內之人亮出
    渠等所攜帶之槍枝，被告戊○○並再以所持有之槍枝毆打綽
    號「阿成」之人，被告丁○○因恐被告戊○○會對綽號「阿
    成」之人開槍，乃向被告戊○○取回槍枝，嗣並於走出該釣
    魚場時為警查獲之事，甚為明確。被告戊○○前開辯稱，顯
    係卸責之詞，不足採信。
  (2)至證人己○○於本院審理中雖證稱與被告戊○○一同持槍返
    回「農家村釣魚場」包廂內之人，並非被告丁○○云云，然
    查：被告2 人均不否認斯時被告戊○○與他人在「農家村釣
    魚場」發生爭執離去後，確實由被告丁○○陪同被告戊○○
    再返回該「農家村釣魚場」包廂內欲教訓對方等情，核與證
    人乙○○所述相符合，如前所述，而經檢視卷附被告丁○○
    為警查獲時所拍攝照片與於本院審理時在庭之本人，差異甚
    大，參以證人己○○原先並不認識被告丁○○及一般包廂內
    燈光多屬昏暗難以清楚觀看面貌等情，認證人己○○於本院
    審理作證時無法指出在庭被告丁○○即係案發當日陪同被告
    戊○○進入包廂之人，尚屬合理，亦難依此而為被告有利之
    認定。
  (二)被告戊○○另辯稱扣案仿WALTHER 廠PPK/S 型半自動手槍製
    造之改造手槍1 支因鑑定時未實際進行試射，且依鑑定書內
    容所載，該槍枝是否具有殺傷力，不無疑問，並聲請將扣案
    槍枝一併送請以實際試射方式鑑定云云。然查：扣案改造手
    槍（槍枝管制編號0000000000號）經送內政部警政署刑事警
    察局以性能檢驗法鑑定，認係由仿WALTHER 廠PPK/S 型半自
    動手槍製造之槍枝換裝土造金屬槍管而成之改造手槍，經檢
    視，送鑑槍枝欠缺保險鈕且扳機連動桿已脫落，無法扣動扳
    機使用，認不具殺傷力；經操作檢視，將連動桿推至復位，
    其槍枝可單動擊發子彈使用，認具殺傷力，有前揭槍彈鑑定
    書可按。且證人即本案實施槍枝鑑定之甲○○於本院審理中
    證稱：該槍枝欠缺保險鈕的部分，是指該槍枝不具保險的功
    用，但並不影響槍枝擊發功能。另扳機連動桿已脫落，是指
    扳機無法帶動擊錘擊發子彈使用，我們操作檢視時，發現扳
    機連動桿是脫落的，但這種情況依我們專業上是很容易將脫
    落的扳機復位，只要將脫落的扳機連動桿復位，這把槍枝就
    可以擊發使用。而且將脫落的扳機連動桿復位，並不需要拆
    解槍枝只要把滑套打開就可以了。一般手槍如果扳機連動桿
    的螺絲有磨耗或太短，就有可能造成脫落，伊將扳機連動桿
    復位後，有試著扣板機檢視該手槍，所以才會認為可以擊發
    子彈等語綦詳（見本院95年3 月23日審判筆錄第3 頁至第9
    頁）。由此足見前開仿WALTHER 廠PPK/S 型半自動手槍製造
    之改造手槍雖於送鑑定時存有欠缺保險鈕及扳機連動桿脫落
    之情形，惟欠缺保險鈕並不影響槍枝擊發功能，而扳機連動
    桿脫落部分仍可以人工方式，將之推至復位，以此方式即可
    擊發子彈，益徵該仿WALTHER 廠PPK/S 型半自動槍枝製造之
    手槍具有殺傷力甚為明確，而以被告二人均為成年男子並受
    過兵役訓練，對於上情應無不知之理，且參酌證人甲○○所
    述連動桿推至復位之方法，對被告2 人而言，亦非困難無法
    辦到之事，是被告戊○○徒以扳機連動桿脫落而認該槍枝不
    具殺傷力云云，自不足採信。再查，內政部警政署刑事警察
    局固以性能檢驗法鑑定槍枝，但其檢驗方法業已包含實際操
    作、檢測槍枝之機械結構（槍身、滑套、槍管、撞針、擊錘
    、扳機等主要零件構造）是否完整與機械性能（進彈、上膛
    、閉鎖、擊發等運作性能）是否良好，經其實際操作、檢驗
    槍枝之機械結構是否完整與機械性能是否良好後，根據其實
    際操作、檢驗之結果，憑其特別之專業知識經驗，認定槍枝
    是否具有殺傷力，該鑑定結果並無不可採信之處。被告戊○○聲請再將該槍枝送請以實際試射之方式鑑定，核無必要。
  (三)再按共同實施犯罪行為之人，在合同意思範圍以內，各自分
    擔犯罪行為之一部，相互利用他人之行為，以達其犯罪之目
    的者，即為共同正犯。本案起因於被告戊○○在「農家村釣
    魚場」內與人發生爭執後，不甘受辱，又因對方人多勢眾，
    乃撥打電話予被告丁○○，要求被告丁○○攜帶前開槍、彈
    前來助陣共同教訓對方，嗣被告2人分持前開槍枝進入「農
    家村釣魚場」包廂內，並向包廂內之人亮出渠等所攜帶之槍
    枝，被告戊○○又以所持有之槍枝毆打綽號「阿成」之人，
    嗣因被告丁○○因恐被告戊○○會對綽號「阿成」之人開槍
    ，乃向被告戊○○取回槍枝等情，如前所述，則依此情觀之
    ，被告2 人顯具有共同非法持有前開槍彈，並相互視對方之
    持有槍枝、子彈之行為（即被告丁○○視被告戊○○之持有
    槍枝，為自己持有，被告戊○○視被告丁○○之持有槍彈為
    自己持有），為自己之持有，而共同持前開槍彈前往「農家
    村釣魚場」內向他人示威、教訓他人之情甚明。從而，被告
    戊○○與被告丁○○間顯有於前開時、地共同持有前開槍、
    彈並持往「農家村釣魚場」內助勢之犯意聯絡、行為分擔。
  (四)至被告戊○○聲請將本案扣案槍枝2 支送請鑑定以查明該等
    槍枝上是否留有被告戊○○指紋及毛髮乙節。惟查：本案查
    獲前開槍枝2 支時，警員並未當場採集槍枝上指紋送鑑定，
    而該槍枝於查獲後又歷經警員及其他人員拿取、碰觸，已難
    認該槍枝上仍留有原持有者之指紋、毛髮痕跡，況案發迄今
    相隔數月，縱有指紋，亦會因指紋屬分泌物自然（蒸發）消
    失或磨擦，及證人甲○○於本院審理中再證稱：槍枝上有關
    留存指紋、毛髮之鑑定，都必須在槍枝進行操作檢視鑑定前
    為之，本案已無法再作指紋、毛髮留存鑑定等情（見本院95
    年3 月23日審判筆錄第9 頁），是本院認無再行將扣案槍枝
    2 支送請作指紋或毛髮鑑定，併此說明。
  (五)綜上所述，本件事證明確，被告二人犯行洵堪認定，應予依
    法論科。
二、論罪科刑之依據：
  (一)查被告二人行為後，刑法業於94年2月2日公布，於95年7月1
    日施行，其中修正刑法第2 條、第28條、第42條第2 項、第
    55條。按行為後法律有變更者，適用行為時之法律，但行為
    後之法律有利於行為人者，適用最有利於行為人之法律，現
    行刑法第2 條第1 項訂有明文。此條規定乃與刑法第1 條罪
    刑法定主義契合，而貫徹法律禁止溯及既往原則，係規範行
    為後法律變更所生新舊法律比較適用之準據法，是刑法第2
    條本身雖經修正，但刑法第2 條既屬適用法律之準據法，本
    身尚無比較新舊法之問題，應一律適用裁判時之現行刑法第
    2 條規定以決定適用之刑罰法律，先予辨明。又以本次刑法
    修正之比較新舊法，應就罪刑有關之共犯、未遂犯、想像競
    合犯、牽連犯、連續犯、結合犯，以及累犯加重、自首減輕
    暨其他法定加減原因（如身分加減）與加減例等一切情形，
    綜其全部罪刑之結果而為比較，最高法院95年5 月23日著有
    95年度第8 次刑庭會議決議可資參照。再按比較適用最有利
    於行為人之法律，應就罪刑有關之一切情形比較其全部結果
    ，而為一體之適用，不應一部分適用新法，一部分適用舊法
    ，最高法院29年上字第964 號判例意旨參照。查其中(1)刑法
    第28條關於共同正犯、第55條關於想像競合犯規定部分：修
    正前刑法第28條規定：2 人以上共同實施犯罪之行為者，皆
    為正犯；修正後同條規定：2 人以上共同實行犯罪之行為者
    ，皆為正犯。依此，修正後之規定僅係限縮在「實行」概念
    下之共同參與行為，始成立共同正犯而已，非屬法律之變更
    ；另修正後同法第55條關於想像競合犯之規定，雖仍以一罪
    論，惟不得科以較輕罪所定最輕本刑以下之刑，而此科刑之
    限制，為法理之明文化，亦非屬法律之變更（參見最高法院
    95年度第8 次刑庭會議），均不生比較適用之問題。(2)刑法
    第42條第2 項關於易服勞役折算標準部分：除該條文移至刑
    法第42條第3 項外，修正前刑法第42條第2 項前段規定：「
    易服勞役以1 元以上3 元以下折算1 日。」，又被告行為時
    之易服勞役折算標準，業據修正前罰金罰鍰提高標準條例第
    2 條前段規定，就其原定數額提高為100 倍折算1 日，則被
    告行為時之易服勞役折算標準，應以銀元300 元折算1 日，
    即新臺幣900 元折算1 日，惟修正後刑法第42條第3 項前段
    規定：「易服勞役以新臺幣1,000 元、2,000 元或3,000 元
    折算1 日。」，比較修正前、後易服勞役折算標準，以修正
    後之規定較有利於被告。(3)綜合上述各條文修正前、後之比
    較，揆諸前揭最高法院決議、判例意旨及修正後刑法第2 條
    第1 項前段、後段規定之「從舊、從輕」原則，及法律一體
    適用，不容割裂之原則，自應對適用被告最有利之法律，即
    修正後刑法之相關規定予以論處。
  (二)核被告二人所為，均係犯槍砲彈藥刀械管制條例第8 條第4
    項未經許可持有可發射子彈具有殺傷力之改造手槍罪及同條
    例第12條第4 項之未經許可持有子彈罪。被告2 人就上開犯
    行間有犯意之聯絡，行為之分擔，均為共同正犯，應就各共
    犯之所為負全部責任。被告2 人分別以一持有行為同時觸犯
    未經許可持有可發射子彈具有殺傷力之改造手槍罪及未經許
    可持有子彈罪，均為想像競合犯，各依修正後刑法第55條之
    規定，從一較重之未經許可持有可發射子彈具有殺傷力之改
    造手槍罪處斷。爰審酌被告丁○○值此槍彈氾濫之際，猶非
    法持有槍彈，所為對社會治安造成危險，又僅因被告戊○○
    與人發生爭執，2 人亟思報復，而隨即持槍枝及子彈共同向
    他人示威、教訓他人，所為更屬非是，惟念及被告丁○○犯
    罪後坦承犯行，態度良好，被告戊○○雖否認犯行，然係年
    輕氣盛，一時失慮，始為本件犯罪等一切情狀，各量處如主
    文所示之刑，並依修正後刑法第42條第3 項前段規定，均就
    罰金刑部分諭知易服勞役之折算標準。
三、扣案可發射子彈具有殺傷力之改造玩具手槍2 枝（含彈匣2
    個，槍枝管制編號0000000000號、0000000000號），均為違
    禁物，應依刑法第38條第1 項第1 款規定宣告沒收。至原本
    具有殺傷力之土造子彈1 顆，因於鑑驗過程中，經試射擊發
    ，喪失子彈效用，已非可供槍枝使用之具有殺傷力之子彈，
    非屬違禁物，無庸諭知沒收，另不具殺傷力之土造子彈8 顆
    ，既非違禁物，亦無證據證明係被告2 人供犯罪所用或所得
    之物，爰不予宣告沒收，併此敘明。
據上論斷，應依刑事訴訟法第299 條第1 項前段，槍砲彈藥刀械
管制條例第8 條第4 項、第12條第4 項，刑法第2 條第1 項但書
、刑法第11條前段、修正後刑法第28條、第55條、第42條第3 項
前段、判決如主文。
本案經檢察官何嘉仁到庭執行職務。
中    華    民    國    95    年     7    月    20    日
                   臺灣桃園地方法院刑事第七庭
                       審判長法  官  林惠霞
                             法  官  劉為丕
                             法  官  賴淑美
以上正本證明與原本無異。
如不服本判決，應於判決送達後10日內向本院提出上訴狀（應附
繕本），上訴於臺灣高等法院。
                             書記官  陳育君
中    華    民    國    95    年    7     月    20    日
附錄本案論罪科刑法條：
槍砲彈藥刀械管制條例第8條
未經許可，製造、販賣或運輸鋼筆槍、瓦斯槍、麻醉槍、獵槍、
空氣槍或第4 條第1 項第1 款所定其他可發射金屬或子彈具有殺
傷力之各式槍砲者，處無期徒刑或5 年以上有期徒刑，併科新臺
幣1 千萬元以下罰金。
未經許可，轉讓、出租或出借前項所列槍枝者，處5 年以上有期
徒刑，併科新臺幣1 千萬元以下罰金。
意圖供自己或他人犯罪之用，而犯前二項之罪者，處無期徒刑或
7 年以上有期徒刑，併科新臺幣1 千萬元以下罰金。
未經許可，持有、寄藏或意圖販賣而陳列第1 項所列槍枝者，處
3 年以上10年以下有期徒刑，併科新臺幣700 萬元以下罰金。
第 1 項至第 3 項之未遂犯罰之。
槍砲彈藥刀械管制條例第12條
未經許可，製造、販賣或運輸子彈者，處1 年以上7 年以下有期
徒刑，併科新台幣500 萬元以下罰金。
未經許可，轉讓、出租或出借子彈者，處6 月以上5 年以下有期
徒刑，併科新台幣300 萬元以下罰金。
意圖供自己或他人犯罪之用，而犯前二項之罪者，處3 年以上10
年以下有期徒刑，併科新台幣700 萬元以下罰金。
未經許可，持有、寄藏或意圖販賣而陳列子彈者，處5 年以下有
期徒刑，併科新台幣300 萬元以下罰金。
第 1 項至第 3 項之未遂犯罰之。


司法院資訊處製作；財團法人民間司法改革基金會備份。
